【裁判字號】    90,訴,332
【裁判日期】    900417
【裁判案由】    清償債務
【裁判全文】
臺灣桃園地方法院民事判決  九十年度訴字第三三二號
    原      告  新竹國際商業銀行股份有限公司
    法定代理人  丙○○
                        送達代.
                        號三樓.
    訴訟代理人  丁○○  住桃園.
                湯國杰  住同右.
                吳建田  住同右.
    被      告  乙○○  住桃園.
    被      告  甲○○  住同右.
    被      告  己○○  住台北市○○區○○路一八七巷六弄二號五樓
右當事人間請求清償債務事件，本院判決如左：
      主      文
被告應連帶給付原告新台幣貳佰玖拾陸萬零貳佰壹拾元及如附表所示之利息、違約金
。
訴訟費用由被告連帶負擔。
本判決第一項得假執行。
      事      實
甲、原告方面：
  一、聲明：如主文第一項所示。
  二、陳述：
  （一）、被告乙○○以其餘被告為連帶保證人，於民國八十六年十二月十一日向原
          告借款二筆：１、新台幣（下同）四十萬元，約定利息按年息百分之十一
          計付；２、二百七十萬元，約定利息案年息百分之八點七計付，利息部分
          均隨基本放款利率機動調整，被告應按期於每月十一日繳款一次，分期攤
          繳本金、利息，若滯納一次即喪失分期償還之權利，應將所欠借款一次清
          償，並約定逾期清償在六個月以內者，按上開利率百分之十，超過六個月
          以上者，按上開利率百分之二十計付違約金。
  （二）、被告乙○○對第一筆借款於八十八年八月十日、第二筆借款於八十九年十
          二月十一日即未依約按期繳納，經原告屢次催討，均置之不理，依借據約
          定事項之規定，被告對原告所負之一切債務已喪失期限利益，本件貸款視
          為全部到期，爰依消費借貸、連帶保證之法律關係提起本件訴訟。
  三、證據：提出借據影本、放款客戶往來明細表各二份。
乙、被告方面：
  一、聲明：同意原告之請求。
  二、陳述：對借款及數額皆不爭執。
    理    由
一、按當事人於言詞辯論時為訴訟標的之捨棄或認諾者，應本於其捨棄或認諾為該當
    事人敗訴之判決，民事訴訟法第三百八十四條定有明文。本件被告三人於本院言
    詞辯論期日審理中認諾原告之請求，揆諸上揭法條規定，本院應本於被告之認諾
    ，為被告敗訴之判決。
二、從而，原告依消費借貸及連帶保證之法律關係，請求被告三人連帶給付借款二百
    九十六萬二百一十元及如附表所示之利息、違約金為有理由，應予准許。
三、本件係本於被告認諾所為之判決，應依職權宣告假執行。
四、據上論結，本件原告之訴為有理由，依民事訴訟法第八十五條第二項、第三百八
    十九條第一項第一款，判決如主文。
中      華      民      國    九十      年      四      月      十七    日
                                  臺灣桃園地方法院民事第一庭
~B審判長法  官  陳世宗
~B      法  官  潘進柳
~B      法  官  許炎灶
右為正本係照原本作成
如對本判決上訴，須於判決送達後廿日內向本院提出上訴狀
中      華      民      國    九十      年      四      月      十七    日
~B  法院書記官  蘇   萱


司法院資訊處製作；財團法人民間司法改革基金會備份。
